最　高　行　政　法　院　裁　定
                                     100年度裁字第1730號
聲  請  人　宜蘭縣羅東地政事務所
代　表　人　張美雲
上列聲請人因與相對人陳東洋等2人間建物登記事件，對於中華
民國100年3月17日本院100年度裁字第655號裁定，聲請再審，本
院裁定如下：
　　主  文
再審之聲請駁回。
再審訴訟費用由聲請人負擔。
　　理  由
一、按「對於高等行政法院判決提起上訴，而經本院認上訴為不
    合法以裁定駁回，對於該高等行政法院判決提起再審之訴者
    ，無論本於何種法定再審事由，仍應專屬原高等行政法院管
    轄。又當事人向本院提起上訴，是否合法，係屬本院應依職
    權調查裁判之事項，聲請人對本院以其上訴為不合法而駁回
    之裁定，以發見未經斟酌之證物為由聲請再審，依行政訴訟
    法第283條準用第275條第1項之規定，應專屬本院管轄，同
    法第275條第3項規定不在準用之列。」本院95年裁字第1167
    號判例參照。次按對於確定裁定聲請再審，應依行政訴訟法
    第283條準用第277條第1項第4款之規定表明再審理由，此為
    必須具備之程式。所謂表明再審理由，必須指明確定裁定有
    如何合於再審事由之具體情事，始為相當。倘僅泛言有何條
    款之再審事由，而無具體情事者，尚難謂已合法表明再審理
    由。如未表明再審理由，法院無庸命其補正。
二、本件聲請人因建物登記事件，不服臺北高等行政法院（下稱
    原審法院）93年度訴字第2436號判決（下稱原審判決）提起
    上訴，經本院96年度判字第457號以其上訴無理由判決（下
    稱原確定判決）駁回確定。聲請人猶不服，向本院提起再審
    之訴，就其主張行政訴訟法第273條第1項第1款再審事由部
    分，經本院98年度裁字第835號以其再審之訴不合法裁定予
    以駁回，並以98年度裁字第836號裁定將其主張原確定判決
    有行政訴訟法第273條第1項第14款再審事由部分，移由原審
    法院審理，經原審法院98年度再字第46號以其再審之訴無理
    由判決（下稱原判決）駁回。聲請人仍不服，提起上訴，經
    本院100年度裁字第655號以其上訴不合法裁定（下稱原確定
    裁定）予以駁回。聲請人主張原確定裁定有行政訴訟法第27
    3條第1項第13款之再審事由，對之聲請再審，其聲請意旨除
    聲明本院之原確定裁定、原確定判決及原審法院之原審判決
    、原判決均廢棄，發回原審法院更審外，另略以：宜蘭縣政
    府地方稅務局羅東分局99年1月4日宜稅羅字第0980078062號
    函足證宜蘭縣羅東鎮○○段114地號土地上40、42、44及46
    號等4個門牌號碼之房屋，與相對人等2人於39年間單獨申辦
    建物所有權第一次登記在同段112地號上之系爭27建號之建
    物（門牌號碼經更正為公正路46號），並非同一棟房屋，惟
    原審判決不察，竟為聲請人不利之認定，有行政訴訟法第27
    3條第1項第13款之再審事由云云。經核其聲請狀內表明之再
    審理由，無非說明其對前訴訟程序原審判決不服之實體上理
    由，而對於原確定裁定以其「上訴未具體表明上訴理由為不
    合法而據以駁回該上訴」，究有如何合於行政訴訟法第273
    條第1項第13款規定之具體情事，則未據表明，其所稱「原
    確定判決及原審均未詳予查明，亦即該當有適用法規顯有錯
    誤者，且可證明原判決顯然有違證據法則」云云，亦非對「
    原確定裁定」有如何合於行政訴訟法第273條第1項第13款規
    定之具體情事之表明，依上開規定及說明，其再審之聲請自
    非合法。另聲請人所提出宜蘭縣政府地方稅務局羅東分局99
    年1月4日宜稅羅字第0980078062號函，縱使為真，惟並非在
    前訴訟程序事實審言詞辯論終結前業已存在之證物，自不合
    行政訴訟法第273條第1項第13款所謂「當事人發見未經斟酌
    之證物者」之要件，聲請人予以援引，顯為誤解，附此敘明
    。
三、據上論結，本件聲請為不合法。依行政訴訟法第283條、第2
    78條第1項、第104條、民事訴訟法第95條、第78條，裁定如
    主文。
中　　華　　民　　國　　100　 年　　7　　 月　　21　　日
                    最高行政法院第六庭
                        審判長法官　黃　合　文
                              法官　陳  國  成
                              法官　黃  秋  鴻
                              法官　劉　介　中
                              法官　帥　嘉　寶

以  上  正  本  證  明  與  原  本  無  異
中　　華　　民　　國　　100　 年　　7　　 月　　21　　日
　　　　　　　　　　　　　　　書記官　張　雅　琴